臺灣澎湖地方法院刑事判決　　　　　　 110年度交易字第23號
公　訴　人　臺灣澎湖地方檢察署檢察官
被　　　告　蔡豹　



上列被告因公共危險案件，經檢察官提起公訴（110 年度偵字第
000 號），被告於本院準備程序中就被訴事實為有罪之陳述，經
告知被告簡式審判程序之旨，並聽取公訴人、被告之意見後，本
院裁定改依簡式審判程序審理，並判決如下：
    主      文
蔡豹犯不能安全駕駛動力交通工具罪，累犯，處有期徒刑捌月。
    事實及理由
一、本件犯罪事實及證據部分，除犯罪事實欄應補充酒測地點為
    「三軍總醫院澎湖分院急診室」，證據部分應補充「三軍總
    醫院澎湖分院附設民眾診療服務處診斷證明書2 紙、個人戶
    籍資料（完整姓名）查詢結果資料1 紙、被告於本院於民國
    110 年9 月7 日準備程序之自白」外，餘均引用附件檢察官
    起訴書之記載。
二、論罪科刑：
  ㈠核被告所為係犯刑法第185 條之3 第1 項第1 款之不能安全
    駕駛動力交通工具罪。又被告有如附件起訴書所載之前案紀
    錄及有期徒刑執行完畢之事實，有臺灣高等法院被告前案紀
    錄表在卷可參，其前曾受有期徒刑之執行完畢，於5 年以內
    故意再犯本案有期徒刑以上之罪，應依刑法第47條第1 項之
    規定論以累犯，且依本案情節，被告並無應量處最低法定本
    刑之情形，是本案依累犯規定加重最低本刑，尚不悖司法院
    釋字第775 號解釋之意旨，爰加重最低本刑。爰審酌被告除
    前揭構成累犯之前科外，先後於民國102 、108 、110 年間
    ，3 度因公共危險犯行遭查獲，並經本院判處罪刑確定，有
    被告前案紀錄表在卷可稽，其明知酒精成分對人之意識、判
    斷及行為控制能力均具有不良影響，酒後駕車對一般往來之
    公眾及駕駛人自身皆具有高度危險性，而於服用酒類後吐氣
    酒精濃度達每公升0.43毫克，已達不能安全駕駛動力交通工
    具之程度，仍漠視道路交通安全，心存僥倖，駕駛普通重型
    機車行駛於公眾往來之道路上，且與他車發生碰撞肇事，致
    自己與他人受傷，所為誠屬不該。惟念及被告犯後坦承犯行
    ，另考量被害人所受傷勢程度，兼衡被告於本院審理時自陳
    為小學肄業，不識字之智識程度，入獄前從事日薪約新臺幣
    2 千多元之板模工作，家境勉持，已婚，配偶目前於精神病
    院治療之家庭經濟生活狀況等一切情狀，量處如主文所示之
    刑。公訴人雖求刑有期徒刑9 月，惟本院考量前情，認以量
    處如主文所示之刑為適當，附此敘明。
據上論斷，應依刑事訴訟法第299 條第1 項前段、第273 條之1
第1 項、第310 條之2 、第454 條第2 項，刑法第185 條之3 第
1 項第1 款、第47條第1 項，刑法施行法第1 條之1 第1 項，判
決如主文。
本案經檢察官黃政德偵查起訴暨到庭執行職務。
中    華    民    國   110    年    9     月    22    日
                        刑事庭  法  官  陳立祥
以上正本證明與原本無異。
如不服本判決應於收受判決後20日內向本院提出上訴書狀，並應
敘述具體理由；其未敘述上訴理由者，應於上訴期間屆滿後20日
內向本院補提理由書（均須按他造當事人之人數附繕本）「切勿
逕送上級法院」。
因疫情而遲誤不變期間，得向法院聲請回復原狀。
中    華    民    國   110    年    9     月    22    日
 
                                書記官  王耀煌
附錄本案論罪科刑法條全文：
刑法第185條之3第1項第1款：
駕駛動力交通工具而有下列情形之一者，處2 年以下有期徒刑，
得併科20萬元以下罰金：
一、吐氣所含酒精濃度達每公升0.25毫克或血液中酒精濃度達
    0.05％以上。
附件：
臺灣澎湖地方檢察署檢察官起訴書
                                      110年度偵字第000號
    被      告  蔡豹    男  64歲（民國00年0 月0 日生）
                        住澎湖縣○○市○○里○○○000號
                        國民身分證統一編號：Z000000000號
上列被告因公共危險案件，已經偵查終結，認應該提起公訴，茲
將犯罪事實及證據並所犯法條分敘如下：
            犯罪事實
一、蔡豹前因公共危險案件，經臺灣澎湖地方法院以109 年度馬
    交簡字第00 號判決判處有期徒刑5 月確定，於民國110 年3
    月13日徒刑執行完畢出監。詎不知悔改，於110 年7 月19日
    10時許起至11時許止，在澎湖縣○○市○○里○○○000 號
    住處飲用葡萄酒後，應知吐氣之酒精濃度達每公升0.25毫克
    ，不得駕駛動力交通工具，仍旋自上址住處酒後騎乘車牌號
    碼000-000 號普通重型機車上路出外，嗣於同日12時37分許
    ，沿澎湖縣縣道203 線由北往南方向行駛，在縣道203 線5.
    0 公里處之交岔路口左轉時，不慎與同向後方由呂○寬所騎
    乘之車號000-0000號普通重型機車碰撞肇事受傷（過失傷害
    部分，均未據告訴），警方據報到場處理，於同日13時25分
    許，測得蔡豹口中吐氣之酒精濃度為每公升0.43毫克，查知
    上情。
二、案經澎湖縣政府警察局馬公分局報告偵辦。
            證據並所犯法條
一、證據清單：
┌──┬───────────┬─────────────┐
│編號│證據名稱              │待證事項                  │
├──┼───────────┼─────────────┤
│1   │被告蔡豹於警詢及偵訊中│被告坦承上揭犯行不諱。    │
│    │之自白。              │                          │
├──┼───────────┼─────────────┤
│2   │證人呂○寬於警詢時之證│上揭交通事故發生經過及事實│
│    │述。                  │。                        │
├──┼───────────┼─────────────┤
│3   │被告之酒精測定紀錄表、│警方於 110 年 7 月 19 日13│
│    │呼氣酒精測試器檢定合格│時25分許，對被告施以吐氣酒│
│    │證書各 1 張。         │精濃度檢測，測得其吐氣所含│
│    │                      │酒精濃度為每公升0.43毫克之│
│    │                      │事實。                    │
├──┼───────────┼─────────────┤
│4   │澎湖縣政府警察局馬公分│佐證被告上揭犯罪事實。    │
│    │局道路交通事故現場圖、│                          │
│    │道路交通事故調查報告表│                          │
│    │㈠、㈡、車號查詢機車車│                          │
│    │籍、證號查詢機車駕駛人│                          │
│    │資料各1 張、澎湖縣政府│                          │
│    │警察局舉發違反道路交通│                          │
│    │管理事件通知單3 張、現│                          │
│    │場照片及監視器錄影畫面│                          │
│    │擷取照片共11張。      │                          │
└──┴───────────┴─────────────┘
二、核被告蔡豹所為，係犯刑法第185 條之3 第1 項第1 款之不
    能安全駕駛動力交通工具罪嫌。又被告有犯罪事實欄所示犯
    罪科刑及執行完畢情形，有本署刑案資料查註紀錄表在卷可
    稽，其於受有期徒刑執行完畢後，5 年內故意再犯本件有期
    徒刑以上刑期之罪，為累犯，茲考量被告構成累犯之前案犯
    罪即公共危險犯行，與本案罪名、犯罪類型相同，可見其就
    此類犯行之刑罰反應甚為薄弱，因認適用刑法第47條累犯加
    重之規定並無罪刑不相當之情事，揆諸司法院釋字第775 號
    解釋意旨，請依刑法第47條第1 項規定，加重其刑。
三、依刑事訴訟法第251條第1項提起公訴。
    此  致
臺灣澎湖地方法院
中    華    民    國   110    年    7     月    28    日
                              檢  察  官  黃政德
上述正本證明與原本無異 
中    華    民    國   110    年    8     月    5     日
                              書  記  官  楊智童
附錄本案所犯法條全文
中華民國刑法第185條之3
駕駛動力交通工具而有下列情形之一者，處2 年以下有期徒刑，
得併科20萬元以下罰金：
一、吐氣所含酒精濃度達每公升零點二五毫克或血液中酒精濃度
    達百分之零點零五以上。
二、有前款以外之其他情事足認服用酒類或其他相類之物，致不
    能安全駕駛。
三、服用毒品、麻醉藥品或其他相類之物，致不能安全駕駛。
因而致人於死者，處3 年以上10年以下有期徒刑；致重傷者，處
1 年以上7 年以下有期徒刑。
曾犯本條或陸海空軍刑法第54條之罪，經有罪判決確定或經緩起
訴處分確定，於五年內再犯第1 項之罪因而致人於死者，處無期
徒刑或5 年以上有期徒刑；致重傷者，處3 年以上10年以下有期
徒刑。